---
output: github_document
---

<!-- README.md is generated from README.Rmd. Please edit that file -->

```{r, echo = FALSE}
knitr::opts_chunk$set(
  collapse = TRUE,
  comment = "#>",
  fig.path = "README-",
  fig.align="center"
)
```

L'objectif du package JDCruncheR est de permettre de lancer rapidement et plus facilement le cruncher (JWSACruncher) de JDemetra+. Le cruncher est un outil qui permet de mettre à jour un workspace de JDemetra+ à partir de la console, sans devoir ouvrir JDemetra+. La dernière version du cruncher est téléchargeable sous <https://github.com/jdemetra/jwsacruncher/releases>. Pour plus d'informations consulter le lien github du cruncher <https://github.com/jdemetra/jwsacruncher/wiki>.

Pour installer JDCruncheR rien de plus simple ! Deux solutions :  soit utiliser le package devtools : 
```{r gh-installation, eval = FALSE}
# install.packages("devtools")
devtools::install_github("AQLT/JDCruncheR")
```
Soit installer JDCruncheR à partir du **.zip** ou du **.tar.gz** du package qui peuvent être téléchargés à l'adresse <https://github.com/AQLT/JDCruncheR/releases>. Pour plus d'informations sur l'installation du package et la configuration du cruncher voir le [wiki](https://github.com/AQLT/JDCruncheR/wiki).


