---
title: "Introduction à JDCruncheR : lancement du cruncher depuis JDCruncheR"
date: "`r Sys.Date()`"
output: 
  html_document:
    toc: true
    toc_depth: 2
    toc_float: true
vignette: >
  %\VignetteIndexEntry{Lancement du cruncher}
  %\VignetteEngine{knitr::rmarkdown}
  \usepackage[utf8]{inputenc}
---
```{r setup, include=FALSE}
knitr::opts_chunk$set(echo = TRUE, size = "small")
library(JDCruncheR)
library(kableExtra)
library(knitr)
```

La version actuelle du package JDCruncheR (`r utils::packageVersion("JDCruncheR")`) permet de faire deux choses :

- lancer facilement le cruncher de JDemetra+ ([JWSACruncher](https://github.com/jdemetra/jwsacruncher/releases)) pour mettre à jour un workspace et en exporter les résultats.  
- calculer un *bilan qualité* qui permet de synthétiser l'ensemble des diagnostics liés aux séries désaisonnalisée afin de repérer rapidement les séries les plus problématiques sur lesquelles il faut concentrer son analyse. Il est surtout utile dans le cas de la désaisonnalisation d'un grand nombre de séries puisqu'il est dans ce cas impossible de regarder l'ensemble des diagnostics pour chaque série dans un temps raisonnable.

# Lancement de cruncher

Pour éviter que le package soit trop volumineux, le cruncher de JDemetra+ n'est pas intégré dans ce celui-ci. Il est donc à télécharger sous <https://github.com/jdemetra/jdemetra-app/releases>. Pour plus d'informations sur l'installation du cruncher et sa configuration avec une version portable de Java, voir le wiki de JDCruncheR : <https://github.com/AQLT/JDCruncheR/wiki/Installation-et-configuration-de-JDemetra--et-du-cruncher>.

Pour lancer le cruncher de JDemetra+ il faut trois fichiers :

- un fichier contenant les paramètres sur la méthode de rafraîchissement à utilisée pour mettre à jour le workspace ;  
- un workspace valide de JDemetra+ ;  
- l'adresse vers le cruncher.

Dans le package JDCruncheR, il existe trois fonctions associées au lancement du cruncher :  

- `create_param_file()` qui permet de créer le fichier de paramètres ;  
- `cruncher()` qui permet de lancer le cruncher sur un workspace à partir d'un fichier de paramètres ;  
- `cruncher_and_param()` qui permet de lancer le cruncher tout en créant le fichier de paramètres et de personnaliser certaines sorties du cruncher.

## Création du fichier de paramètres avec `create_param_file()`

Les paramètres de la fonction `create_param_file()` sont les mêmes que ceux décrits dans le wiki du cruncher de JDemetra+ : <https://github.com/jdemetra/jwsacruncher/wiki>. Les trois paramètres les plus importants de `create_param_file()` sont :  

1. `policy` qui est la méthode de rafraichissement utilisée (voir tableau ci-dessous).

```{r,echo=FALSE}
refresh_policy <- structure(list(`Option sous JDemetra+` = c("Fixed model", 
"Estimate regression coefficients", 
"Estimate regression coefficients + Arima parameters", 
"Estimate regression coefficients + Last outliers", 
"Estimate regression coefficients + all outliers", 
"Estimate regression coefficients + Arima model", 
"Concurrent"), `Option du cruncher` = c("current", "fixedparameters (ou fixed)", 
"parameters (paramètre par défaut)", "lastoutliers", "outliers", 
"stochastic", "complete ou concurrent"), Signification = c("Le modèle ARIMA, les outliers et les autres paramètres du modèle de régression ne sont ni re-identifiés ni re-estimés. Le schéma de décomposition est inchangé.", 
"Le modèle ARIMA, les outliers et les autres paramètres du modèle regARIMA ne sont pas re-identifiés. Les coefficients du modèle ARIMA sont fixés et les autres paramètres du modèle de régression sont re-estimés. Le schéma de décomposition est inchangé.", 
"Le modèle ARIMA, les outliers et les autres paramètres du modèle de régression ne sont pas re-identifiés mais sont tous re-estimés. Le schéma de décomposition est inchangé.", 
"Le modèle ARIMA, les outliers (sauf ceux sur la dernière année) et les autres paramètres du modèle de régression ne sont pas re-identifiés mais sont tous re-estimés. Les outliers sont re-identifiés sur la dernière année. Le schéma de décomposition est inchangé.", 
"Le modèle ARIMA et les paramètres du modèle regARIMA autres que les outliers ne sont pas re-identifiés mais re-estimés. Tous les outliers sont re-identifiés. Le schéma de décomposition est inchangé.", 
"Re-identification de tous les paramètres du modèle regARIMA sauf les variables calendaires. Le schéma de décomposition est inchangé.", 
"Re-identification de tout le modèle regARIMA.")), .Names = c("Option sous JDemetra+", 
"Option du cruncher", "Signification"), class = "data.frame", row.names = c(NA, 
-7L))
if (opts_knit$get("rmarkdown.pandoc.to") == "latex"){
    kable(refresh_policy, caption = "Les différentes politiques de rafraichissement",
          booktabs = TRUE, format = "latex") %>% 
        kable_styling(full_width = T,
                      latex_options = "hold_position") %>% 
        group_rows("Partial concurrent adjustment", 1, 6) %>% 
        group_rows("Concurrent", 7, 7) %>% 
        column_spec(1, width = "4cm") %>% 
        column_spec(2, width = "2.5cm")
}else{
    refresh_policy[1:6, 1] <-  paste("Partial concurrent adjustment ->", refresh_policy[1:6, 1])
    kable(refresh_policy, caption = "Les différentes politiques de rafraichissement",
             booktabs = TRUE)
}



```

2. `matrix_item` qui est une chaîne de caractères contenant les noms des paramètres à exporter. Par défaut ce sont ceux de l'option `default_matrix_item`. On peut donc au choix modifier l'option `default_matrix_item` ou le paramètre `matrix_item` :
```{r, eval = FALSE}
library(JDCruncheR)
 # Pour afficher les paramètres par défaut :
getOption("default_matrix_item")
# Pour modifier les paramètres par défaut pour n'exporter par exemple
# que les critères d'information :
options(default_matrix_item = c("likelihood.aic",
                                "likelihood.aicc",
                                "likelihood.bic",
                                "likelihood.bicc"))
```

3. `tsmatrix_series` qui est une chaîne de caractères contenant les noms des paramètres à exporter. Par défaut ce sont ceux de l'option `default_tsmatrix_series`. On peut donc au choix modifier l'option `default_tsmatrix_series` ou le paramètre `tsmatrix_series` :
```{r, eval = FALSE}
 # Pour afficher les paramètres par défaut :
getOption("default_tsmatrix_series")
# Pour modifier les paramètres par défaut pour n'exporter par exemple que
# la série désaisonnalisées et ses prévisions :
options(default_tsmatrix_series = c("sa", "sa_f"))
```


Pour voir l'ensemble des paramètres il suffit d'utiliser sous R la commande `?create_param_file`.

Une fois les différents choix de spécifications réalisés, il ne reste plus qu'à créer le fichier de paramètres. Ci-dessous quelques exemples.

```{r, eval = FALSE}
# Un fichier parametres.param sera créé sous D:/ avec la politique de rafraichissement
# "lastoutliers" et les autres paramètres par défaut
create_param_file(dir_file_param = "D:/",
                  policy = "lastoutliers")

# Si l'on a modifié les options "default_matrix_item" et "default_tsmatrix_series" pour
# n'exporter que les critères d'information, la série désaisonnalisées et ses
# prévisions, la commande précédente est équivalent à : 
create_param_file(dir_file_param = "D:/",
                  policy = "lastoutliers",
                  matrix_item = c("likelihood.aic", "likelihood.aicc",
                                  "likelihood.bic", "likelihood.bicc"),
                  tsmatrix_series = c("sa", "sa_f"))
```



## Lancement du cruncher

Pour lancer le cruncher avec `cruncher()` ou `cruncher_and_param()`, il faut spécifier le chemin vers le cruncher (paramètre `cruncher_bin_directory`) et le chemin vers le workspace (paramètre `workspace`).

Par défaut le chemin vers le cruncher est celui de l'option `cruncher_bin_directory` : il suffit donc de modifier une seule fois cette option afin qu'elle s'applique à toutes les exécutions du cruncher. Le chemin à indiquer est celui du dossier contenant le fichier *jwsacruncher.bat* qui est situé dans le dossier "Bin" du dossier d'installation du cruncher. Ainsi, s'il a été installé sous `D:\jdemetra-cli-2.2.0`, le fichier *jwsacruncher.bat* sera présent sous `D:\jdemetra-cli-2.2.0\bin`. Il faut donc modifier l'option `cruncher_bin_directory` de la façon suivante :

```{r, eval = FALSE}
options(cruncher_bin_directory = "D:/jdemetra-cli-2.2.0/bin/")
```

Si aucun workspace n'est selectionné alors une fenêtre s'ouvre invitant à sélectionner le workspace sur lequel on souhaite lancer le cruncher.

La fonction `cruncher_and_param()` permet de créer un fichier temporaire de paramètres via la fonction `create_param_file()` et pour ensuite lancer le cruncher via la fonction `cruncher()`. En plus des paramètres disponibles dans ces deux fonctions, `cruncher_and_param()` permet de renommer le dossier contenant les résultats du workspace afin qu'ils soient égaux aux noms des multi-documents affichés dans l'application JDemetra+ grâce au paramètre `rename_multi_documents` (par défaut `rename_multi_documents = TRUE` : les dossiers sont renommés). Ci-dessous quelques exemples d'utilisation.

```{r, eval = FALSE}
# La commande suivante permet de mettre à jour le workspace "ipi"" présent sous
# D:/Campagne_CVS/ avec l'option de rafraîchissement "lastoutliers". Les autres
# options de lancement du cruncher sont ceux par défaut de la fonction create_param_file().
# En particulier, les paramètres exportées sont ceux des options "default_matrix_item"
# et "default_tsmatrix_series" et les résultats seront sous D:/Campagne_CVS/Output/.
cruncher_and_param(workspace = "D:/Campagne_CVS/ipi.xml",
                   rename_multi_documents = FALSE,
                   policy = "lastoutliers")

# Utililser le paramètre "outpout" pour changer le dossier contenant les résultats :
cruncher_and_param(workspace = "D:/Campagne_CVS/ipi.xml",
                   output = "D:/Resultats campagne/",
                   rename_multi_documents = FALSE,
                   policy = "lastoutliers")

# Pour modifier les noms des dossiers contenant les sorties afin qu'ils soient égaux
# aux noms des multi-documents affichés dans l'application JDemetra+ il suffit 
# d'utiliser le paramètre "rename_multi_documents = TRUE" (valeur par défaut).
# Le paramètre "delete_existing_file = TRUE" permet lui de supprimer éventuels
# dossiers existants portant le même nom qu'un des multi-documents.
cruncher_and_param(workspace = "D:/Campagne_CVS/ipi.xml",
                   rename_multi_documents = TRUE,
                   delete_existing_file = TRUE,
                   policy = "lastoutliers")

# Pour voir les autres paramètres de la fonction :
?cruncher_and_param
```


